# 请教陈版：新租赁准则增量借款利率披露问题

提问人：跨度防 护 时间：2021-06-08 15:13:21
出具的 2021 年审计报告中需编制“将原租赁准则下披露的尚未支付的最低经营租赁付款额调整为新租赁准则下确认的租赁负债的调节表”，其中需披露“2021年 1 月 1 日增量借款利率加权平均值”。
请教陈版：由于企业不同的租赁有不同的增量借款利率，且不同的租赁租赁期有所不同，此处“2021年 1 月 1 日增量借款利率加权平均值”应如何计算？

回答人：chenyiwei
该增量借款利率的加权平均值应是一个单一结果，即在首次执行日根据每一档增量借款利率确定的租赁负债占总租赁负债的权重计算的平均值。但并不意味着该承租人在首次执行日确定租赁负债时采用的是单一增量借款利率。